最　高　行　政　法　院　裁　定
　　　　　　　　　　　　　　　　　　 96年度裁字第02493號
聲　請　人　甲○○
上列聲請人因與相對人國防部參謀本部間退除給與事件，對於中
華民國96年5月17日本院96年度裁字第1075號裁定，聲請再審，
本院裁定如下︰
　　主  文
再審之聲請駁回。
再審訴訟費用由聲請人負擔。
　　理  由
一、按對於本院裁定聲請再審，依行政訴訟法第283條準用同法
    第277條第1項第4款之規定，必須表明再審理由及關於再審
    理由並遵守不變期間之證據。所謂表明再審理由，必須指明
    其所聲請再審之裁定有如何合於行政訴訟法第273條第1項、
    第2項所定再審事由之具體情事，始為相當，倘僅泛言有何
    條款之再審事由，而無具體情事；或僅指明其所聲請再審之
    裁定前各程序所為裁判有如何再審事由，而無一語指及其所
    聲請再審之裁定有如何合於再審事由之具體情事者，均難謂
    已合法表明再審事由，其所為再審之聲請，即屬不合法。
二、本件聲請人前因與相對人間退除給與事件，提起行政訴訟，
    經臺北高等行政法院民國（以下同）92年簡字第702號裁定
    駁回；聲請人不服，聲請再審，經臺北高等行政法院95年度
    簡再字第2號裁定駁回；聲請人仍不服，提起抗告，經本院
    96年度裁字第1075號裁定（以下簡稱原裁定）駁回；聲請人
    猶不服，對原裁定聲請再審。核其聲請意旨略謂：聲請人並
    未於臺北高等行政法院為訴之減縮，該院未審先判、溯及既
    往，將本件改為簡易訴訟程序審理，符合行政訴訟法第273
    條第1項第1款之規定。又聲請人依本院95年裁字第31號裁定
    意旨，向臺北高等行政法院聲請再審，臺北高等行政法院又
    移請本院審理，可見臺北高等行政法院反覆、顛倒、推諉，
    其裁判主文與理由矛盾，而符合行政訴訟法第273條第1項第
    2款之規定。另國防部人事參謀次長室提出之統一編號統（A
    ）字第904800號統一收據，上載日期似由「中華民國『81』
    1月19日」更改為「中華民國『82』年1月19日」；該室提出
    之82年1月6日（82）吉嘉字第065號函稿，上載說明二係用
    原子筆加寫，並將原說明「二」，用原子筆改寫為說明「三
    」，其他全部均是打字，顯見該文件經變造；該室提出之82
    年2月5日（82）吉嘉字第1348號函稿，未註明就業日期，亦
    無收據，亦是變造的；臺北高等行政法院以此等證物為裁判
    基礎，符合行政訴訟法第273條第1項第9款之規定。又國防
    部訴願審議委員會以91年5月8日（91）鎔鉑字第000367號函
    檢送91年鎔鉑訴字第058號國防部訴願決定書，撤銷相對人
    72年8月29日（72）直貞字第7572號函及高雄市團管區司令
    部82年1月27日（82）律光字第0382號函等行政處分，詎臺
    北高等行政法院硬指相對人72年8月29日（72）直貞字第757
    2號函為行政處分，聲請人遲至90年11月間才以申請書向相
    對人陳情，已逾法定救濟期間，聲請人不服，已提出行政院
    國軍退除役官兵輔導委員會（以下簡稱退輔會）82年3月18
    日（82）輔人字第04329號函為證，自符合行政訴訟法第273
    條第1項第11款之規定。另臺北高等行政法院指聲請人對相
    對人以72年8月29日（72）直貞字第7572號函追繳聲請人溢
    領72年7月至12月半年退休俸之行政處分，並未於法定期間
    為不服之表示，又不合於行政程序重開之要件，且於95年2
    月10日始向臺北高等行政法院提出聲請再審狀，實則聲請人
    已於94年8月26日提出聲請再審狀理由，表明不服臺北高等
    行政法院92年度簡字第702號裁定，是已符合行政訴訟法第
    273條第1項第9款、第13款及第14款之規定，並未逾同法第
    276條第1項規定之30日不變期間。又聲請人並未於72年6月
    20日受輔導就業，未任公職，自有權領取72年7月至12月半
    年退休俸，相對人72年8月29日（72）直貞字第7572號函指
    稱聲請人溢領該半年退休俸，而向聲請人追繳，為侵權違法
    之行政處分。且依相對人91年6月19日（91）易日字第00085
    96號書函內容，每年7月上旬發放下半年7月至12月退休俸，
    則72年6月20日尚未發放72年7月至12月半年退休俸，聲請人
    無支領憑證及發放通知單，如何能溢領72年7月至12月半年
    退休俸？嗣聲情人向監察院陳情，監察院函請行政院調查，
    經行政院84年2月9日台84人政力字第02085號函復，本件是
    退輔會人事作業錯誤，未適時將有關聲請人證明文件送銓敘
    部審核，延誤就業日期，故有72年6月20日至72年12月20日
    就業之誤，是臺北高等行政法院如斟酌或使用此證物，將對
    聲請人為有利之裁判，核與行政訴訟法第273條第1項第13款
    規定相符等云，無非係就臺北高等行政法院所為裁定主張有
    如何再審之事由，然對其所聲請再審之原裁定以聲請人並未
    具體指摘臺北高等行政法院95年度簡再字第2號裁定駁回其
    再審之聲請，有何違誤，且核無所涉及之法律見解具有原則
    上之重要情事，其抗告不合法等由，駁回其抗告，有如何合
    於法定再審事由之具體情事，並無一語指及，則其泛引行政
    訴訟法第273條第1項第1款、第2款、第9款、第11款、第13
    款及第14款規定聲請再審，揆諸首揭規定及說明，其所為再
    審之聲請，即屬不合法，應予駁回。
三、依行政訴訟法第283條、第278條第1項、第104條、民事訴訟
    法第95條、第78條，裁定如主文。
中　　華　　民　　國　　96　　年　　11　　月　　8　　 日
                  第四庭審判長法  官　鍾　耀　光
                              法  官  姜　仁　脩
                              法  官　王　德　麟
                              法  官　黃　清　光
                              法  官　吳　慧　娟
以  上  正  本  證  明  與  原  本  無  異
中　　華　　民　　國　　96　　年　　11　　月　　8　　 日
　　　　　　　　　　　　　　　書記官　張　雅　琴
